【裁判字號】    95,訴,1083
【裁判日期】    950929
【裁判案由】    偽造文書等
【裁判全文】
臺灣彰化地方法院刑事判決              95年度訴字第1083號
公  訴  人  臺灣彰化地方法院檢察署檢察官
被      告  癸○○
                      號
                    （現因另案於臺灣彰化監獄彰化分監執行
            Ｏ○○
上列被告因偽造文書等案件，經檢察官提起公訴（95年度偵字第
1339號、第1914號、第4038號、第4687號），及同署移送併案辦
理（併辦案號：95年度偵字第7933號），本院依簡式審判程序判
決如下：
    主  文
癸○○共同連續行使偽造私文書，足以生損害於他人及公眾，處
有期徒刑拾月。扣案如附表貳編號二、三所示之物沒收。
Ｏ○○共同連續行使偽造私文書，足以生損害於他人及公眾，處
有期徒刑捌月。扣案如附表貳編號二、三所示之物沒收。
扣案如附表貳編號一所示之署押沒收。
  犯罪事實及理由
一、本件犯罪事實除補充及更正如下外，其餘均與檢察官起訴書
    之記載相同，茲引用之（如附件）：
    (一)被告癸○○、Ｏ○○分別係「龍哥」、不詳年籍之成年
        男子帶往某照相館照相後，由「龍哥」及該不詳年籍成
        年人自行取走該照片及底片使用，並非被告癸○○、Ｏ
        ○○自行提供照片使用。
    (二)自民國94年11月11日至12月18日止，綽號「龍哥」之成
        年男子係以不明方式取得如附表壹編號1至23所示之身
        分證、健保卡，在不詳地點，以換貼相片或以電腦掃瞄
        列印相片之方式，加以變造成癸○○相片之證件，再由
        癸○○持變造之證件，於附表編號1至23所示之時、地
        ，在行動電話服務申請書及同意書上，偽造所持變造證
        件上名義人之署押，以偽造上開具私文書性質之申請書
        、同意書後，進而持向電信業者申請如附表壹編號1至
        23所示之門號，並詐得如附表壹編號1至23所示之行動
        電話機具。
    (四)綽號「龍哥」之人於不詳時地以上揭同一手法變造成Ｏ
        ○○相片之證件後，自95年2月11日起至2月20日止，由
        癸○○駕車載送Ｏ○○，再由Ｏ○○於如附表壹編號24
        至48所示之時、地，持變造之證件，於行動電話服務申
        請書及同意書上，偽造所持變造證件上名義人之署押，
        以偽造上開具私文書性質之申請書、同意書後，進而持
        向電信業者申請如附表壹編號24至48所示之門號，並詐
        得如附表壹編號24至48所示之行動電話機具。
    (五)被告Ｏ○○係與被告癸○○、綽號「龍哥」之成年人、
        上開取走相片之不詳年籍成年男子共同基於概括犯意聯
        絡為上揭犯行。
    (六)被告癸○○、Ｏ○○與綽號「龍哥」之人上開所為，足
        以生損害於附表壹所示之電信業者、被害人、變造證件
        上之名義人及戶政機關對於身分管理之正確性。
二、本件證據除補充如下外，其餘亦均與檢察官起訴書之記載相
    同，茲引用之（如上附件）。
    (一)被告癸○○、Ｏ○○二人於本院審理時之自白。
    (二)如附表壹編號15至23號所示被害人於警詢中之證述。
    (三)上開附表壹編號15至23號所示冒名申請之行動電話服務
        申請書、同意書、照片、指認口卡片、變造身分證及健
        保卡影本附卷可稽 (均見併案部分彰化縣警察局和美分
        局刑案偵查卷宗0000000000號卷內)。
三、被告行為後，刑法於94年2月2日修正公布，並於95年7月1日
    施行，關於本案應適用之新、舊法，茲論述如下：
    (一)刑法第2條第1項規定，係規範行為後法律變更所生新舊
        法律比較適用之準據法，於95年7月1日刑法施行後，應
        適用刑法第2條第1項之規定，為「從舊從輕」之比較（
        最高法院95年5月23日第8次刑事庭會議決議第1點第1項
        參照）。
    (二)依刑法第2條第1項規定為新舊刑法比較時，應就罪刑有
        關之共犯、未遂犯、連續犯、想像競合犯、牽連犯以及
        累犯加重、自首減輕、暨其他法定加減原因、與加減例
        等一切情形，綜其全部之結果，而為比較，再適用有利
        於行為人之法律處斷，而不得一部割裂分別適用不同之
        新舊法（最高法院24年上字第4634號判例意旨、95年第
        8次刑事庭會議決議參照）。
    (三)從刑附屬於主刑，除法律有特別規定者外，依主刑所適
        用之法律（最高法院95年5月23日第8次刑事庭會議決議
        第1點第五項參照）。
    (四)依上原則，經比較新、舊法如附表後，以被告行為時
        之舊法較有利於被告，依刑法第2條第1項前段規定，本
        案自應一體適用被告行為時之法律即修正前刑法第28條
        、第56條、第55條後段、第33條第5款之規定，從而有
        關從刑之沒收規定，自亦應從屬適用修正前刑法第38條
        之規定沒收。
四、核被告癸○○、Ｏ○○2人所為，係犯刑法第339條第1項、
    第2項之詐欺取財既未遂罪、第216條、第212條、第210條之
    行使變造特種文書及行使偽造私文書罪。被告2人與綽號「
    龍哥」之成年人、不詳年籍成年男子間有犯意聯絡及行為分
    擔，為共同正犯。又被告2人於前揭電信公司服務申請書、
    同意書上偽造他人之署押，其偽造署押之行為為偽造私文書
    行為之部分行為。又變造特種文書、偽造私文書之低度行為
    復分別為行使變造特種文書、行使偽造私文書之高度行為所
    吸收，均不另論罪。被告2人前後多次詐欺取財、行使變造
    特種文書、行使偽造私文書等犯行，均時間緊接、所犯構成
    要件各自相同，顯係基於概括犯意反覆為之，應依修正前刑
    法第56 條之規定，分別論以一連續行使變造特種文書罪、
    一連續行使偽造私文書罪及一連續詐欺取財罪，並均加重其
    刑。被告2人上開所犯，有方法、目的之牽連關係，應依修
    正前刑法第55條後段牽連犯之規定，僅以較重之連續行使偽
    造私文書罪處斷（起訴書誤為有想像競合犯關係，容有所誤
    ，併此敘明）。
五、起訴書雖僅就被告癸○○於附表壹所示編號1至14號之犯行
    ，提起公訴，惟被告癸○○其餘時日就附表壹編號15至23所
    示之犯罪事實，業經其於偵審時供承在卷，二者具有連續犯
    之裁判上一罪關係，基於審判不可分之原則，自為起訴效力
    所及，復經檢察官移送併辦，是本院自得予以審理，附此敘
    明。
六、量刑理由：
    被告Ｏ○○並無前科紀錄，被告癸○○前有酒醉駕車之公共
    危險罪經法院判處拘役59日確定之前科，有臺灣高等法院被
    告前案紀錄表可證。被告2人冒名申辦為數不少之行動電話
    門號並詐得行動電話機具後，悉數交由綽號「龍哥」之人使
    用，可預見該等門號及行動電話機極易流入犯罪集團供作犯
    罪所用之工具，嚴重影響檢警對於犯罪之追查，易使實際犯
    罪行為人得以逍遙法外，並使遭冒名之被害人有一再接受檢
    警調查之危險，對遭冒名之被害人造成極大之困擾及不便，
    犯罪情節並非輕微，惟被告2人乃為償還地下錢莊之借款，
    而配合不肖之犯罪集團為本案犯行，惡行尚非重大，再審酌
    被告犯罪之方法、手段、所生危害、參與之程度及時日，暨
    犯後到庭均坦承犯行，態度尚屬良好，顯知所悔悟等一切情
    狀，分別量處如主文所示之刑。
七、偽造如附表貳編號一所示之署押，應依刑法第219條之規定
    ，宣告沒收。另扣案之行動電話二具（不含SIM卡）為被告
    癸○○、Ｏ○○、綽號「龍哥」之人及不詳年籍成年男子共
    有、為本案犯罪所得之物，應依修正前刑法第38條第1項第3
    款規定沒收。扣案之變造健保卡（含其上掃瞄之被告癸○○
    照片，因該掃瞄之影像與健保卡無從分離)及身分證（不含
    其上換貼之被告癸○○照片）各1張，係綽號「龍哥」之人
    以不詳方法所取得，無從證明係被告癸○○、Ｏ○○或共犯
    所有之物，自不予宣告沒收。至於上開身分證上換貼之被告
    癸○○照片，為被告癸○○所有、供本案犯罪所用之物，應
    依修正前刑法第38條第1項第2款宣告沒收。另扣案之SIM卡4
    張，依國內電信公司定型化契約之約定，該晶片卡之所有權
    仍屬電信公司所有，申請人僅因承租門號而取得使用權，是
    上開SIM卡既非屬被告等共犯所有之物，且非屬違禁物，核
    與沒收之要件不符，爰不予宣告沒收。
八、應適用之法條：
    (一)刑事訴訟法第273 條之1 第1 項，第299 條第1 項前段
        、第310 條之2 、第454 條第2 項。
    (二)刑法第2條第1項前段、（修正前）第28條、（修正前）
        第56條、第216條、第210條、第212條、第339條第1項
        、第2項、（修正前）第55條後段、第219條、（修正前
        ）第38條第1項第2款、第3款。
    (三)罰金罰鍰提高標準條例第1條前段。
九、按本判決係依刑事訴訟法第310條之2、第454條第2項製作，
    依法僅需記載當事人欄、主文、犯罪事實、證據名稱、應適
    用之法條及得於10日內上訴之旨，並得以簡略方式為之；如
    認定之犯罪事實、證據及應適用之法條，與檢察官聲請簡易
    判決處刑書或起訴書之記載相同者，得引用之。
十、如不服本件判決，得自收受送達之日起10日內，向本院提起
    上訴。
本案經檢察官高如應到庭執行職務。
中    華    民    國    95    年    9     月    29    日
                  刑事第二庭    法  官  周淡怡
以上正本證明與原本無異。
如不服本判決，應於判決送達後10日內向本院提出上訴狀 (須附
繕本)。
告訴人或被害人對於判決如有不服具備理由請求檢察官上訴者，
其上訴期間之計算係以檢察官收受判決正本之日期為準。
中    華    民    國    95    年    9     月    29    日
                                書記官  劉玫金
  附表壹
┌──┬───┬─────┬──────┬───┬───────┬────┐
│編號│行為人│ 犯罪時間 │ 犯 罪 地 點│被害人│所持變偽造證件│犯罪所得│
├──┼───┼─────┼──────┼───┼───────┼────┤
│ 1  │癸○○│94年11月11│彰化縣和美鎮│Ｋ○○│黃玉城之身分證│NOKIA牌 │
│    │      │日15時許  │彰美路六段  │      │及健保卡      │行動電話│
│    │      │          │129號「地球 │      │              │1具及門 │
│    │      │          │村通訊行彰美│      │              │號093569│
│    │      │          │店」        │      │              │1785、09│
│    │      │          │            │      │              │00000000│
├──┼───┼─────┼──────┼───┼───────┼────┤
│ 2  │癸○○│94年11月11│彰化縣和美鎮│甲○○│黃玉城之身分證│門號0982│
│    │      │日17時許  │愛華路316號 │      │及健保卡      │586597、│
│    │      │          │「亞太行動寬│      │              │00000000│
│    │      │          │頻電信和美加│      │              │65      │
│    │      │          │盟店」      │      │              │        │
├──┼───┼─────┼──────┼───┼───────┼────┤
│ 3  │癸○○│94年11月11│彰化縣和美鎮│Ｄ○○│黃玉城之身分證│NOKIA牌 │
│    │      │日        │愛華路298號 │      │及健保卡      │行動電話│
│    │      │          │「東信電信彰│      │              │1具及門 │
│    │      │          │化和美特約服│      │              │號092320│
│    │      │          │務中心」    │      │              │0787、09│
│    │      │          │            │      │              │00000000│
│    │      │          │            │      │              │（起訴書│
│    │      │          │            │      │              │誤植為  │
│    │      │          │            │      │              │00000000│
│    │      │          │            │      │              │81）    │
├──┼───┼─────┼──────┼───┼───────┼────┤
│ 4  │癸○○│94年11月14│彰化縣員林鎮│庚○○│林弘彬之身分證│NOKIA牌 │
│    │      │日中午    │中山南路14號│      │及健保卡      │行動電話│
│    │      │          │「台灣大哥大│      │              │1具及門 │
│    │      │          │電信公司員林│      │              │號098718│
│    │      │          │中山店」    │      │              │7273、09│
│    │      │          │            │      │              │00000000│
├──┼───┼─────┼──────┼───┼───────┼────┤
│ 5  │癸○○│94年11月14│彰化縣員林鎮│辰○○│林弘彬之身分證│NOKIA牌 │
│    │      │日下午    │中正路563號 │      │及健保卡      │行動電話│
│    │      │          │「東信電信股│      │              │1具及門 │
│    │      │          │份有限公司員│      │              │號093163│
│    │      │          │林特約中心」│      │              │8776、09│
│    │      │          │            │      │              │00000000│
├──┼───┼─────┼──────┼───┼───────┼────┤
│ 6  │癸○○│94年11月14│彰化縣花壇鄉│Ｐ○○│林弘彬之身分證│NOKIA牌 │
│    │      │日下午    │平和街135號 │      │及健保卡      │行動電話│
│    │      │          │「中華電信股│      │              │1具及門 │
│    │      │          │份有限公司花│      │              │號093400│
│    │      │          │壇服務中心」│      │              │1635、09│
│    │      │          │            │      │              │00000000│
├──┼───┼─────┼──────┼───┼───────┼────┤
│ 7  │癸○○│94年11月29│南投縣南投巿│Ｉ○○│簡立仁之身分證│NOKIA牌 │
│    │      │日中午    │民族路161號 │      │及健保卡      │行動電話│
│    │      │          │「遠傳電信股│      │              │2具及門 │
│    │      │          │份有限公司南│      │              │號092706│
│    │      │          │投民族特約店│      │              │9252、09│
│    │      │          │」          │      │              │00000000│
├──┼───┼─────┼──────┼───┼───────┼────┤
│ 8  │癸○○│94年11月29│南投縣南投巿│Ａ○○│簡立仁之身分證│NOKIA牌 │
│    │      │日中午    │民族路160號 │      │及健保卡      │行動電話│
│    │      │          │「中華電信股│      │              │1具及門 │
│    │      │          │份有限公司南│      │              │號092864│
│    │      │          │投營運處」  │      │              │3358、09│
│    │      │          │            │      │              │00000000│
├──┼───┼─────┼──────┼───┼───────┼────┤
│ 9  │癸○○│94年11月30│南投縣竹山鎮│Ｃ○○│許益德之身分證│NOKIA牌 │
│    │      │日下午    │集山路3段894│      │及健保卡      │行動電話│
│    │      │          │號「遠傳電信│      │              │1具及門 │
│    │      │          │股份有限公司│      │              │號091782│
│    │      │          │南投竹山特約│      │              │8150    │
│    │      │          │店」        │      │              │        │
├──┼───┼─────┼──────┼───┼───────┼────┤
│ 10 │癸○○│94年11月30│南投縣竹山鎮│戌○○│許益德之身分證│NOKIA牌 │
│    │      │日下午    │集山路3段941│      │及健保卡      │行動電話│
│    │      │          │號「東信電信│      │              │1具及門 │
│    │      │          │股份有限公司│      │              │號092360│
│    │      │          │南投竹山特約│      │              │0103、09│
│    │      │          │中心」      │      │              │00000000│
├──┼───┼─────┼──────┼───┼───────┼────┤
│ 11 │癸○○│94年11月30│南投縣草屯鎮│卯○○│許益德之身分證│NOKIA牌 │
│    │      │日18時許  │中正路745號 │      │及健保卡      │行動電話│
│    │      │          │「遠傳電信股│      │              │1具及門 │
│    │      │          │份有限公司南│      │              │號092779│
│    │      │          │投草屯特約服│      │              │6359    │
│    │      │          │務中心」    │      │              │        │
├──┼───┼─────┼──────┼───┼───────┼────┤
│ 12 │癸○○│94年12月7 │彰化縣彰化巿│己○○│王亞宏之身分證│HAIER牌 │
│    │      │日下午    │曉陽路97號「│      │及健保卡      │行動電話│
│    │      │          │亞太寬頻電信│      │              │1具及門 │
│    │      │          │股份有限公司│      │              │號098293│
│    │      │          │彰化曉陽加盟│      │              │2776、09│
│    │      │          │服務中心」  │      │              │00000000│
├──┼───┼─────┼──────┼───┼───────┼────┤
│ 13 │癸○○│94年12月7 │彰化縣彰化巿│汪雅惠│王亞宏之身分證│NOKIA牌 │
│    │      │日晚間    │三民路238號 │      │及健保卡      │行動電話│
│    │      │          │「台灣大哥大│      │              │1具及門 │
│    │      │          │電信公司彰化│      │              │號093569│
│    │      │          │三民店」    │      │              │6530、09│
│    │      │          │            │      │              │00000000│
├──┼───┼─────┼──────┼───┼───────┼────┤
│ 14 │癸○○│94年12月18│台中市北區進│Ｇ○○│胡銘峰之身分證│三星牌行│
│    │      │日18時30分│化北路301號1│      │及健保卡      │動電話1 │
│    │      │許        │樓「全民通電│      │              │具及門號│
│    │      │          │訊有限公司」│      │              │00000000│
│    │      │          │            │      │              │63、0987│
│    │      │          │            │      │              │297911  │
├──┼───┼─────┼──────┼───┼───────┼────┤
│ 15 │癸○○│94年11月11│彰化縣和美鎮│酉○○│黃玉城之身分證│NOKIA 牌│
│    │      │日15時許  │道周路304號 │      │及健保卡      │行動電話│
│    │      │          │「遠傳電信和│      │              │2具及門 │
│    │      │          │美服務中心」│      │              │號092714│
│    │      │          │            │      │              │7619、09│
│    │      │          │            │      │              │00000000│
├──┼───┼─────┼──────┼───┼───────┼────┤
│16  │癸○○│94年12月23│嘉義縣民雄鄉│乙○○│蔡耀煌之身分證│NOKIA牌 │
│    │      │日下午某時│保生街291號 │      │及健保卡      │行動電話│
│    │      │許        │「中華電信嘉│      │              │1具及門 │
│    │      │          │義民雄服務中│      │              │號093362│
│    │      │          │心」        │      │              │0084、09│
│    │      │          │            │      │              │00000000│
├──┼───┼─────┼──────┼───┼───────┼────┤
│ 17 │癸○○│94年12月23│嘉義市○○路│戊○○│蔡耀煌之身分證│NOKIA牌 │
│    │      │日下午某時│242號「台灣 │      │及健保卡      │行動電話│
│    │      │許        │大哥大嘉義垂│      │              │1具及門 │
│    │      │          │楊服務中心」│      │              │號092903│
│    │      │          │            │      │              │7505    │
│    │      │          │            │      │              │        │
│    │      │          │            │      │              │        │
│    │      │          │            │      │              │        │
├──┼───┼─────┼──────┼───┼───────┼────┤
│ 18 │癸○○│94年11月14│彰化縣員林鎮│亥○○│林弘彬之身分證│NOKIA 牌│
│    │      │日20時許  │中山路1段74 │      │及健保卡      │行動電話│
│    │      │          │號「遠傳電信│      │              │2具及門 │
│    │      │          │員林站前門市│      │              │號098906│
│    │      │          │」          │      │              │8776、09│
│    │      │          │            │      │              │00000000│
├──┼───┼─────┼──────┼───┼───────┼────┤
│ 19 │癸○○│94年12月16│彰化縣溪湖鎮│Ｈ○○│黃宗雄之身分證│NOKIA牌 │
│    │      │日某時許  │彰水路3段477│      │及健保卡      │行動電話│
│    │      │          │號「台灣大哥│      │              │1具及門 │
│    │      │          │大電信溪湖彰│      │              │號092319│
│    │      │          │水服務中心」│      │              │2556、09│
│    │      │          │            │      │              │00000000│
├──┼───┼─────┼──────┼───┼───────┼────┤
│ 20 │癸○○│94年12月6 │彰化縣北斗鎮│丁○○│許建霖之身分證│NOKIA牌 │
│    │      │日某時許  │宮後街27號「│      │及健保卡      │行動電話│
│    │      │          │中華電信北斗│      │              │1具及門 │
│    │      │          │服務中心」  │      │              │號091278│
│    │      │          │            │      │              │3921、09│
│    │      │          │            │      │              │00000000│
├──┼───┼─────┼──────┼───┼───────┼────┤
│ 21 │癸○○│94年11月16│彰化縣溪湖鎮│天○○│黃宗雄之身分證│NOKIA牌 │
│    │      │日某時許  │西環路195號 │      │及健保卡      │行動電話│
│    │      │          │「遠傳電信溪│      │              │2具及門 │
│    │      │          │湖西環門市」│      │              │號091765│
│    │      │          │            │      │              │1238、09│
│    │      │          │            │      │              │00000000│
├──┼───┼─────┼──────┼───┼───────┼────┤
│ 22 │癸○○│94年12月7 │彰化縣二林鎮│Ｅ○○│王亞宏之身分證│NOKIA牌 │
│    │      │日某時許  │斗苑路4段613│      │及健保卡      │行動電話│
│    │      │          │號「中華電信│      │              │1具及門 │
│    │      │          │二林服務中心│      │              │號09129 │
│    │      │          │」          │      │              │58022   │
├──┼───┼─────┼──────┼───┼───────┼────┤
│ 23 │癸○○│94年12月7 │彰化縣芳苑鄉│宇○○│王亞宏之身分證│門號0937│
│    │      │日某時許  │民生村芳溪路│      │及健保卡      │859361  │
│    │      │          │266巷17號   │      │              │        │
├──┼───┼─────┼──────┼───┼───────┼────┤
│ 24 │Ｏ○○│95年2月11 │南投縣草屯鎮│辛○○│蘇坤龍之身分證│NOKIA牌 │
│    │      │日9時許   │中正路629號 │      │及健保卡      │行動電話│
│    │      │          │「中華電信公│      │              │1具及門 │
│    │      │          │司草屯服務處│      │              │號091276│
│    │      │          │」          │      │              │6424、09│
│    │      │          │            │      │              │00000000│
├──┼───┼─────┼──────┼───┼───────┼────┤
│ 25 │Ｏ○○│95年2月11 │南投縣南投巿│Ｆ○○│洪志勳之身分證│NOKIA牌 │
│    │      │日上午    │民族路160號 │      │及健保卡      │行動電話│
│    │      │          │中華電信公司│      │              │1具及門 │
│    │      │          │南投服務中心│      │              │號092167│
│    │      │          │」          │      │              │5424、09│
│    │      │          │            │      │              │00000000│
├──┼───┼─────┼──────┼───┼───────┼────┤
│ 26 │Ｏ○○│95年2月11 │南投縣南投巿│Ｌ○○│洪志勳之身分證│NOKIA牌 │
│    │      │日上午    │民族路161號 │      │及健保卡      │行動電話│
│    │      │          │遠傳電信公司│      │              │1具及門 │
│    │      │          │南投民族特約│      │              │號096062│
│    │      │          │店」        │      │              │5285    │
├──┼───┼─────┼──────┼───┼───────┼────┤
│ 27 │Ｏ○○│95年2月11 │彰化縣員林鎮│壬○○│蘇坤龍之身分證│NOKIA牌 │
│    │      │日下午    │中正路228號 │      │及健保卡      │行動電話│
│    │      │          │「台灣大哥大│      │              │2具及門 │
│    │      │          │電信公司中正│      │              │號095862│
│    │      │          │二店」      │      │              │2717、09│
│    │      │          │            │      │              │00000000│
├──┼───┼─────┼──────┼───┼───────┼────┤
│ 28 │Ｏ○○│95年2月11 │南投縣南投巿│丑○○│洪志勳之身分證│NOKIA牌 │
│    │      │日下午    │三和三路37號│      │及健保卡      │行動電話│
│    │      │          │「遠傳電信公│      │              │2具及門 │
│    │      │          │司南投三和特│      │              │號091363│
│    │      │          │約店」      │      │              │2772、09│
│    │      │          │            │      │              │00000000│
├──┼───┼─────┼──────┼───┼───────┼────┤
│ 29 │Ｏ○○│95年2月11 │彰化縣員林鎮│亥○○│蘇坤龍之身分證│NOKIA牌 │
│    │      │日20時許  │中山路1段749│      │及健保卡      │行動電話│
│    │      │          │號「遠傳電信│      │              │2具及門 │
│    │      │          │員林站前特約│      │              │號098909│
│    │      │          │中心」      │      │              │9615、09│
│    │      │          │            │      │              │00000000│
├──┼───┼─────┼──────┼───┼───────┼────┤
│ 30 │Ｏ○○│95年2月13 │彰化縣花壇鄉│寅○○│楊景隆之身分證│NOKIA牌 │
│    │      │日12時許  │平和街135號 │      │及駕照        │行動電話│
│    │      │          │「中華電信股│      │              │1具及門 │
│    │      │          │份有限公司花│      │              │號096300│
│    │      │          │壇服務中心」│      │              │3521    │
├──┼───┼─────┼──────┼───┼───────┼────┤
│ 31 │Ｏ○○│95年2月13 │彰化縣北斗鎮│Ｎ○○│楊景隆之身分證│門號0933│
│    │      │日13時許  │宮後街27號「│      │及駕照        │328114  │
│    │      │          │中華電信股份│      │              │        │
│    │      │          │有限公司北斗│      │              │        │
│    │      │          │服務中心」  │      │              │        │
├──┼───┼─────┼──────┼───┼───────┼────┤
│ 32 │Ｏ○○│95年2月13 │彰化縣北斗鎮│陳怡君│楊景隆之身分證│HUAWEI牌│
│    │      │日15時許  │中華路290號 │      │及駕照        │行動電話│
│    │      │          │「震旦通訊北│      │              │2具及門 │
│    │      │          │斗中華店」  │      │              │號098270│
│    │      │          │            │      │              │9947、09│
│    │      │          │            │      │              │00000000│
├──┼───┼─────┼──────┼───┼───────┼────┤
│ 33 │Ｏ○○│95年2月14 │彰化縣彰化巿│李淑麗│鍾志賢之身分證│NOKIA牌 │
│    │      │日9時許   │和平路、光復│      │及駕照        │行動電話│
│    │      │          │路口「中華電│      │              │1具及門 │
│    │      │          │信公司彰化營│      │              │號093384│
│    │      │          │運中心」    │      │              │8540、09│
│    │      │          │            │      │              │00000000│
├──┼───┼─────┼──────┼───┼───────┼────┤
│ 34 │Ｏ○○│95年2月14 │苗栗縣苑裡鎮│Ｍ○○│簡明旭之身分證│NOKIA牌 │
│    │      │日12時許  │忠勇街17號「│      │及駕照        │行動電話│
│    │      │          │中華電信公司│      │              │1具及門 │
│    │      │          │苗栗苑裡服務│      │              │號093425│
│    │      │          │中心」      │      │              │8650、09│
│    │      │          │            │      │              │00000000│
├──┼───┼─────┼──────┼───┼───────┼────┤
│ 35 │Ｏ○○│95年2月14 │苗栗縣苗栗巿│巳○○│鍾志賢之身分證│NOKIA牌 │
│    │      │日下午    │中正路1043號│      │及駕照        │行動電話│
│    │      │          │「遠傳電信公│      │              │1具及門 │
│    │      │          │司股份有限公│      │              │號093638│
│    │      │          │司南苗中正門│      │              │8872    │
│    │      │          │巿部」      │      │              │        │
├──┼───┼─────┼──────┼───┼───────┼────┤
│ 36 │Ｏ○○│95年2月14 │苗栗縣苗栗巿│Ｑ○○│鍾志賢之身分證│NOKIA牌 │
│    │      │日下午    │為公路60號「│      │及駕照        │行動電話│
│    │      │          │遠傳電信股份│      │              │2具及門 │
│    │      │          │有限公司苗栗│      │              │號091531│
│    │      │          │站前特約店」│      │              │5510、09│
│    │      │          │            │      │              │00000000│
├──┼───┼─────┼──────┼───┼───────┼────┤
│ 37 │Ｏ○○│95年2月14 │苗栗縣苑裡鎮│Ｊ○○│簡明旭之身分證│NOKIA牌 │
│    │      │日下午    │中山路131-1 │      │及駕照        │行動電話│
│    │      │          │號「台灣大哥│      │              │1具及門 │
│    │      │          │大苑裡中山2 │      │              │號098710│
│    │      │          │特約服務中心│      │              │2723    │
│    │      │          │」          │      │              │        │
├──┼───┼─────┼──────┼───┼───────┼────┤
│ 38 │Ｏ○○│95年2月16 │雲林縣北港鎮│申○○│陳文衡之身分證│NOKIA牌 │
│    │      │日10時許  │中正路20-1號│      │及健保卡      │行動電話│
│    │      │          │「中華電信公│      │              │1具及門 │
│    │      │          │司北港服務中│      │              │號091273│
│    │      │          │心」        │      │              │0854、09│
│    │      │          │            │      │              │00000000│
│    │      │          │            │      │              │（起訴書│
│    │      │          │            │      │              │誤植為  │
│    │      │          │            │      │              │00000000│
│    │      │          │            │      │              │84）    │
├──┼───┼─────┼──────┼───┼───────┼────┤
│ 39 │Ｏ○○│95年2月16 │雲林縣北港鎮│玄○○│陳文衡之身分證│三星牌及│
│    │      │日12時許  │文化路55-1號│      │及健保卡      │NOKIA牌 │
│    │      │          │「遠傳電信公│      │              │行動電話│
│    │      │          │司北港文化門│      │              │各1具及 │
│    │      │          │巿部」      │      │              │門號0936│
│    │      │          │            │      │              │337927、│
│    │      │          │            │      │              │00000000│
│    │      │          │            │      │              │48、0917│
│    │      │          │            │      │              │343739  │
├──┼───┼─────┼──────┼───┼───────┼────┤
│ 40 │Ｏ○○│95年2月16 │嘉義縣太保巿│丙○○│陳文衡之身分證│NOKIA牌 │
│    │      │日13時許  │北港路2段106│      │及健保卡      │行動電話│
│    │      │          │號「貿盛通信│      │              │1具及門 │
│    │      │          │工程行」    │      │              │號092930│
│    │      │          │            │      │              │6368    │
├──┼───┼─────┼──────┼───┼───────┼────┤
│ 41 │Ｏ○○│95年2月16 │嘉義縣嘉義巿│侯昭宇│施慶煌之身分證│NOKIA牌 │
│    │      │日14時許  │吳鳳北路345 │      │及健保卡      │行動電話│
│    │      │          │號「遠傳電信│      │              │2具及門 │
│    │      │          │公司嘉義吳鳳│      │              │號093127│
│    │      │          │門巿部」    │      │              │1163、09│
│    │      │          │            │      │              │00000000│
├──┼───┼─────┼──────┼───┼───────┼────┤
│ 42 │Ｏ○○│95年2月16 │嘉義縣嘉義巿│宙○○│施慶煌之身分證│HUAWEI牌│
│    │      │日14時許  │光華路57號「│      │及健保卡      │行動電話│
│    │      │          │震旦通信嘉義│      │              │2具及門 │
│    │      │          │吳鳳店」    │      │              │號098234│
│    │      │          │            │      │              │5118、09│
│    │      │          │            │      │              │00000000│
├──┼───┼─────┼──────┼───┼───────┼────┤
│ 43 │Ｏ○○│95年2月16 │彰化縣北斗鎮│地○○│楊景隆之身分證│NOKIA牌 │
│    │      │日15時許  │中華路236號 │      │及駕照        │行動電話│
│    │      │          │「遠傳電信股│      │              │1具及門 │
│    │      │          │份有限公司彰│      │              │號096052│
│    │      │          │化北斗門巿部│      │              │7871    │
│    │      │          │」          │      │              │        │
├──┼───┼─────┼──────┼───┼───────┼────┤
│ 44 │Ｏ○○│95年2月17 │南投縣名間鄉│黃○○│洪俊傑之身分證│NOKIA牌 │
│    │      │日10時許  │彰南路34號「│      │及健保卡      │行動電話│
│    │      │          │中華電信公司│      │              │1具及門 │
│    │      │          │名間服務中心│      │              │號091279│
│    │      │          │」          │      │              │7424、09│
│    │      │          │            │      │              │00000000│
├──┼───┼─────┼──────┼───┼───────┼────┤
│ 45 │Ｏ○○│95年2月17 │台中縣霧峰鄉│Ｂ○○│胡宗信之身分證│NOKIA牌 │
│    │      │日12時許  │中正路933號 │      │及健保卡      │行動電話│
│    │      │          │「中華電信公│      │              │1具及門 │
│    │      │          │司霧峰服務中│      │              │號091243│
│    │      │          │心」        │      │              │9875、09│
│    │      │          │            │      │              │00000000│
├──┼───┼─────┼──────┼───┼───────┼────┤
│ 46 │Ｏ○○│95年2月20 │彰化縣和美鎮│未○○│宋俊宏之身分證│ZTE、HAI│
│    │      │日10時30分│愛華路「亞太│      │及健保卡      │ER牌行動│
│    │      │許        │行動寬頻和美│      │              │電話各1 │
│    │      │          │愛華加盟服務│      │              │及門號09│
│    │      │          │中心」      │      │              │00000000│
│    │      │          │            │      │              │、098288│
│    │      │          │            │      │              │4873    │
├──┼───┼─────┼──────┼───┼───────┼────┤
│ 47 │Ｏ○○│95年2月20 │彰化縣和美鎮│午○○│宋俊宏之身分證│NOKIA牌 │
│    │      │日11時20分│彰美路5段323│      │及健保卡      │行動電話│
│    │      │許        │號「中華電信│      │              │1具及門 │
│    │      │          │公司彰化營運│      │              │號092108│
│    │      │          │處和美服務中│      │              │4235、09│
│    │      │          │心          │      │              │00000000│
├──┼───┼─────┼──────┼───┼───────┼────┤
│ 48 │Ｏ○○│95年2月20 │彰化縣和美鎮│子○○│宋俊宏之身分證│Ｏ○○於│
│    │      │日12時20分│愛華路「東信│      │及健保卡      │填寫申請│
│    │      │許        │電訊和美愛華│      │              │書申辦2 │
│    │      │          │加盟服務中心│      │              │個門號時│
│    │      │          │」          │      │              │，為吳俞│
│    │      │          │            │      │              │柔報警當│
│    │      │          │            │      │              │場查獲而│
│    │      │          │            │      │              │詐欺未遂│
└──┴───┴─────┴──────┴───┴───────┴────┘
附表貳
一、(一)(1) 向附表壹編號1之地球村通訊行申請門號000000000
            0號：
          1.申請該門號之同意書上立書人欄「黃玉城」署押壹
            枚（其上有指印2枚為被告癸○○為警查獲後所蓋
            用，非申請當時所捺印)。
          2.新伸裝（號碼可攜）專案同意書上立同意書人簽章
            欄「黃玉城」署押壹枚、立同意書人欄「黃玉城」
            署押壹枚。
          3.台灣大哥大股份有限公司行動電話服務申請書上申
            請人簽章欄「黃玉城」署押壹枚。
        (2) 向附表壹編號1之地球村通訊行申請門號0000000000
            號：
          1.申請該門號之同意書上立書人欄「黃玉城」署押壹
            枚（其上有指印3枚為被告癸○○為警查獲後所蓋
            用，非申請當時所捺印)。
          2.新伸裝（號碼可攜）專案同意書上立同意書人簽章
            欄「黃玉城」署押壹枚、立同意書人欄「黃玉城」
            署押壹枚。
          3.台灣大哥大股份有限公司行動電話服務申請書上申
            請人簽章欄「黃玉城」署押壹枚。
    (二)(1) 向附表壹編號2之亞太行動寬頻電信和美加盟店申
            請門號0000000000號：
          1.申請0000000000、0000000000門號之同意書1紙上
            立書人欄「黃玉城」署押壹枚（其上有指印3枚為
            被告癸○○為警查獲後所蓋用，非申請當時所捺印
            ) 。
          2.專案同意書 (超經濟專案【專案代碼0638/0639/06
            40】適用）上立同意書人欄「黃玉城」署押壹枚。
          3.亞太行動寬頻電信行動電話服務申請書上申請人簽
            章欄「黃玉城」署押計枚（另有複寫二聯分別壹
            枚，共計枚)。
        (2) 向附表壹編號2之亞太行動寬頻電信和美加盟店申請
            門號0000000000號：
          1.專案同意書 (超經濟專案【專案代碼0638/0639/06
            40】適用）上立同意書人欄「黃玉城」署押壹枚。
          2.亞太行動寬頻電信行動電話服務申請書上申請人簽
            章欄「黃玉城」署押計枚（另有複寫二聯分別壹
            枚，共計枚)。
    (三) 向附表壹編號3之東信電信彰化和美特約服務中心申請
         門號0000000000、0000000000號：
         1.申請該2門號之同意書1紙上立書人欄「黃玉城」署
           押壹枚（其上有指印2枚為被告癸○○為警查獲後所
           蓋用，非申請當時所捺印)。
         2.東信電信行動電話服務申請書（0000000000號)上申
           請人簽名/蓋章欄「黃玉城」署押壹枚及申辦人簽名
           / 蓋章欄「黃玉城」署押壹枚。
         3.東信電信行動電話服務申請書（0000000000號)上申
           請人簽名/蓋章欄「黃玉城」署押壹枚及申辦人簽名
           / 蓋章欄「黃玉城」署押壹枚。
    (四) 向附表壹編號4之台灣大哥大電信公司員林中山店申請
         門號0000000000號：
        1.第三代行動電信業務服務申請書申請人簽章欄「林弘
          彬」之署押壹枚及重要條款內容處申請人簽章欄「林
          弘彬」之署押壹枚。
        2.切結書（新申裝）上立切結書人欄「林弘彬」之署押
          壹枚。
    (五) 向附表壹編號5之東信電信股份有限公司員林特約中心
         」申請時未扣有申請文書，僅得證明有冒名，但無從
         認定有偽簽署押幾枚。
    (六)(1) 向附表壹編號6之中華電信股份有限公司花壇服務
            中心申請門號0000000000號：
          1.中華電信股份有限公司彰化營運處行動電話業務（
            租用/異動）申請書新客戶簽章欄上「林弘彬」之
            署押壹枚。
          2.申購優惠專案手機同意書（摩登399方案）之瞭解
            內容處簽章欄上「林弘彬」署押壹枚及立同意書人
            欄「林弘彬」署押壹枚。
        (2) 向附表壹編號6之中華電信股份有限公司花壇服務
            中心申請門號0000000000號：
           1.中華電信股份有限公司彰化營運處行動電話業務
             （租用/異動）申請書新客戶簽章欄上「林弘彬」
             之署押壹枚。
    (七)(1) 向附表壹編號7之遠傳電信股份有限公司南投民族
            特約店申請門號0000000000號：
          1.遠傳電信行動電話服務申請書上申請者簽名欄、同
            意聲明處申請者簽名欄「簡立仁」署押各壹枚，共
            計貳枚。
        (2) 向附表壹編號7之遠傳電信股份有限公司南投民族
            特約店申請門號0000000000號：
          1.遠傳電信KAB00ENQY3大雙網765特價手機行動電話
            服務申請書（限制型）上二處申請者簽名欄「簡立
            仁」署押各壹枚，共計貳枚。
    (八)(1) 向附表壹編號8之中華電信股份有限公司南投營運
            處申請門號0000000000號：
          1.中華電信股份有限公司南投營運處行動電話業務（
            租用/異動）申請書新客戶簽章欄上「簡立仁」之
            署押壹枚。
          2.行動電話業務申請書2紙原用戶簽章欄上「簡立仁
            」署押各壹枚，計貳枚。
          3.申購優惠專案手機同意書（588）之瞭解內容處簽
            章欄上「簡立仁」署押壹枚及立同意書人欄「簡立
            仁」署押壹枚。
        (2) 向附表壹編號6之中華電信股份有限公司南投營運
            處申請門號0000000000號：
          1.中華電信股份有限公司彰化營運處行動電話業務（
            租用/異動）申請書新客戶簽章欄上「簡立仁」之
            署押壹枚。
    (九) 向附表壹編號9之遠傳電信股份有限公司南投竹山特約
         店申請門號0000000000號：
          1.遠傳電信行動電話服務申請書上申請者簽名欄「許
            益德」署押壹枚。
    (十) 向附表壹編號10之東信電信股份有限公司南投竹山特
         約中心申請時未扣有申請文書，僅得證明有冒名，但
         無從認定有偽簽署押幾枚。
    (十一) 向附表壹編號11之遠傳電信股份有限公司南投草屯特
         約中心申請時未扣有申請文書，僅得證明有冒名，但
         無從認定有偽簽署押幾枚。
    (十二)(1) 向附表壹編號12之亞太行動寬頻電信股份有限公司
            彰化曉陽加盟服務中心申請門號0000000000號：
          1.亞太行動寬頻電信行動電話服務申請書上申請人簽
            章欄「王亞宏」署押計枚（另有複寫二聯分別壹
            枚，共計枚)。
          2.專案同意書 (超經濟專案【專案代碼0638/0639/06
            40】適用）上立同意書人欄「王亞宏」署押壹枚。
          3.切結同意書上申請人簽名欄「王亞宏」署押壹枚。
        (2) 向附表壹編號12之亞太行動寬頻電信股份有限公司
            彰化曉陽加盟服務中心申請門號0000000000號：
          1.亞太行動寬頻電信行動電話服務申請書上申請人簽
            章欄「王亞宏」署押計枚（另有複寫二聯分別壹
            枚，共計枚，但卷內僅附有複寫一聯)。
          2.專案同意書 (超經濟專案【專案代碼0638/0639/06
            40】適用）上立同意書人欄「王亞宏」署押壹枚。
          3.切結同意書上申請人簽名欄「王亞宏」署押壹枚。
    (十三)(1) 向附表壹編號13之台灣大哥大電信公司彰化三民店
            申請門號0000000000號：
          1.第二代行動電信業務服務申請書申請人簽章欄「王
            亞宏」之署押壹枚及重要條款內容處申請人簽章欄
            「王亞宏」之署押壹枚。
        (2) 向附表壹編號13之台灣大哥大電信公司彰化三民店
            申請門號0000000000號：
          1.第二代行動電信業務服務申請書申請人簽章欄「王
            亞宏」之署押壹枚及重要條款內容處申請人簽章欄
            「王亞宏」之署押壹枚。
    (十四)(1) 向附表壹編號14之全民通電訊有限公司申請門號00
            00000000號：
          1.第三代行動電信業務服務申請書申請人簽章欄「胡銘
            峰」署押壹枚。
        (2) 向附表壹編號14之全民通電訊有限公司申請門號00
            00000000號：
          1.第三代行動電信業務服務申請書申請人簽章欄「胡銘
            峰」署押壹枚。
    (十五)(1) 向附表壹編號15之遠傳電信和美服務中心申請門號
            0000000000號：
          1.和信電訊股份有限公司行動電話服務申請書上同意
            欄「黃玉城」署押壹枚。
          2.手機兩年約同意書（C940701版)(公司聯)上同意書
            人簽章欄「黃玉城」署押壹枚、(客戶聯）上立同
            意書人簽章欄「黃玉城」署押壹枚。
          3.申請門號0000000000、0000000000號之同意書1紙
            上立書人「黃玉城」署押壹枚。
        (2) 向附表壹編號15之遠傳電信和美服務中心申請門號
            0000000000號：
          1.遠傳電信KAB00ENQY3大雙網765特價手機行動電話
            服務申請書（限制型）上二處申請者簽名欄「黃玉
            城」署押各壹枚，共計貳枚。
    (十六)(1) 向附表壹編號16之中華電信股份有限公司嘉義民雄
            服務中心申請門號0000000000號：
          1.中華電信股份有限公司嘉義營運處行動電話業務（
            租用/異動）申請書新客戶簽章欄上「蔡耀煌」之
            署押壹枚。
          2.通信費優惠方案同意書上立同意書人欄「蔡耀煌」
            署押壹枚。
        (2) 向附表壹編號16之中華電信股份有限公司嘉義民雄
            服務中心申請門號0000000000號：
           1.中華電信股份有限公司嘉義營運處行動電話業務
             （租用/異動）申請書新客戶簽章欄上「蔡耀煌」
             之署押壹枚。
           2.申購優惠專案手機同意書上立同意書人「蔡耀煌
             」署押壹枚。
    (十七) 向附表壹編號17之台灣大哥大嘉義垂楊服務中心申請
         門號0000000000號：
          1.泛亞電信行動電話服務申請書申請人簽章欄「蔡耀
            煌」之署押壹枚。
          2.新申裝（號碼可攜）專案同意書上二處立同意書人
            欄「蔡耀煌」署押各壹枚，計貳枚。
    (十八) 向附表壹編號18之遠傳電信員林站前門市申請時未扣
         有申請文書，僅得證明有冒名，但無從認定有偽簽署
         押幾枚。
    (十九) 向附表壹編號19之台灣大哥大電信溪湖彰水服務中心
         申請時未扣有申請文書，僅得證明有冒名，但無從認
         定有偽簽署押幾枚。
    (二十)(1) 向附表壹編號20之中華電信股份有限公司北斗服務
            中心申請門號0000000000號：
          1.中華電信股份有限公司彰化營運處行動電話業務（
            租用/異動）申請書新客戶簽章欄上「許建霖」之
            署押壹枚。
        (2) 向附表壹編號20之中華電信股份有限公司北斗服務
            中心申請門號0000000000號：
           1.中華電信股份有限公司彰化營運處行動電話業務
             （租用/異動）申請書新客戶簽章欄上「許建霖」
             之署押壹枚。
    () 向附表壹編號21之遠傳電信溪湖西環門市申請時未扣
         有申請文書，僅得證明有冒名，但無從認定有偽簽署
         押幾枚。
    () 向附表壹編號22之中華電信股份有限公司二林服務中
         心申請門號0000000000號：
          1.中華電信股份有限公司彰化營運處行動電話業務（
            租用/異動）申請書新客戶簽章欄上「王亞宏」之
            署押壹枚。
    () 向附表壹編號23之中華電信股份有限公司王功服務中
         心申請門號0000000000號：
          1.中華電信股份有限公司彰化營運處行動電話業務（
            租用/異動）申請書新客戶簽章欄上「王亞宏」之
            署押貳枚。
          2.中華電信股份有限公司行動電話業務服務契約上乙
            方欄「王亞宏」署押壹枚。
    ()(1) 向附表壹編號24之中華電信股份有限公司草屯服務
            處申請門號0000000000號：
          1.行動電話業務申請書新客戶簽章欄上「蘇坤龍」之
            署押壹枚。
          2.申購優惠專案手機同意書（2G低資費方案）上立同
            意書人欄「蘇坤龍」署押壹枚。
          3.中華電信股份有限公司行動電話業務服務契約上乙
            方欄「蘇坤龍」署押壹枚。
        (2) 向附表壹編號24之中華電信股份有限公司草屯服務
            處申請門號0000000000號：
          1.行動電話業務申請書新客戶簽章欄上「蘇坤龍」之
            署押壹枚。
          2.中華電信股份有限公司行動電話業務服務契約上乙
            方欄「蘇坤龍」署押壹枚。
    ()(1) 向附表壹編號25之中華電信股份有限公司南投服務
            中心申請門號0000000000號：
          1.中華電信股份有限公司南投營運處行動電話業務（
            租用/異動）申請書新客戶簽章欄上「洪志勳」之
            署押壹枚。
        (2) 向附表壹編號25之中華電信股份有限公司南投服務
            中心申請門號0000000000號：
          1.中華電信股份有限公司南投營運處行動電話業務（
            租用/異動）申請書新客戶簽章欄上「洪志勳」之
            署押壹枚。
          2.申購優惠專案手機同意書（2G低資費方案）上立同
            意書人欄「洪志勳」署押壹枚。
    () 向附表壹編號26之遠傳電信公司南投民族特約店申請
         時未扣有申請文書，僅得證明有冒名，但無從認定有
         偽簽署押幾枚。
    () 向附表壹編號27之台灣大哥大電信公司中正二店申請
         門號0000000000號：
        1.第二代行動電信業務服務申請書申請人簽章欄「蘇坤
          龍」之署押壹枚及重要條款內容處申請人簽章欄「蘇
          坤龍」之署押壹枚。
    ()(1) 向附表壹編號28之遠傳電信公司南投三和特約店申
            請門號0000000000號：
          1.和信電訊股份有限公司行動電話服務申請書上二處
            申請者簽名欄「洪志勳」署押各壹枚，計貳枚。
        (2) 向附表壹編號28之遠傳電信公司南投三和特約店申
            請門號0000000000號：
          1.和信電訊股份有限公司行動電話服務申請書上二處
            申請者簽名欄「洪志勳」署押各壹枚，計貳枚。
    () 向附表壹編號29之遠傳電信員林站前特約中心申請時
         未扣有申請文書，僅得證明有冒名，但無從認定有偽
         簽署押幾枚。
    () 向附表壹編號30之中華電信股份有限公司花檀服務中
         心申請門號0000000000號：
          1.中華電信股份有限公司彰化營運處行動電話業務（
            租用/異動）申請書新客戶簽章欄上「楊景隆」之
            署押壹枚。
          2.申購優惠專案手機同意書（2G低資費方案）上本人
            已充分了解簽章欄「楊景隆」署押壹枚及立同意書
            人欄「楊景隆」署押壹枚。
    () 向附表壹編號31之中華電信股份有限公司北斗服務中
         心申請門號0000000000號：
          1.中華電信股份有限公司彰化營運處行動電話業務（
            租用/異動）申請書新客戶簽章欄上「楊景隆」之
            署押壹枚。
    () 向附表壹編號32之震旦通訊北斗中華店申請門號00000
         00000號：
          1.專案同意書 (超經濟專案【專案代碼0638/0639/06
            40】適用）上立同意書人欄「楊景隆」署押壹枚。
    () 向附表壹編號33之中華電信公司彰化營運中心申請時
         未扣有申請文書，僅得證明有冒名，但無從認定有偽
         簽署押幾枚。
    ()(1) 向附表壹編號34之中華電信股份有限公司苗栗苑裡
            服務中心申請門號0000000000號：
          1.行動電話業務申請書申請事項為「新申裝」之新客
            戶簽章欄上「簡明旭」之署押壹枚。
          2.行動電話業務申請書申請事項為「申購話機」之新
            客戶簽章欄上「簡明旭」之署押壹枚。
          3.申購優惠專案手機同意書（2G低資費方案）上本人
            已充分了解簽章欄「簡明旭」署押壹枚及立同意書
            人欄「簡明旭」署押壹枚。
          4.中華電信股份有限公司行動電話業務服務契約上乙
            方欄「簡明旭」署押壹枚。
        (2) 向附表壹編號34之中華電信股份有限公司苗栗苑裡
            服務中心申請門號0000000000號：
          1.行動電話業務申請書申請事項為「新申裝」之新客
            戶簽章欄上「簡明旭」之署押壹枚。
          2.中華電信股份有限公司行動電話業務服務契約上乙
            方欄「簡明旭」署押壹枚。
    () 向附表壹編號35之遠傳電信股份有限公司南苗中正門
         市部申請0000000000號門號時雖扣有HAB00ENQYEN2 高
         用量促銷專案765特價手機行動電話服務申請書（限制
         型）影印本，然影印本僅印及內文上半部，關於有無
         簽章欄、被告是否簽具，無從認定，是僅得證明有冒
         名，但無從認定有偽簽署押幾枚。
    ()(1) 向附表壹編號36之遠傳電信股份有限公司苗栗站前
            特約店申請門號0000000000號：
          1.1216高量765折價免設免保2年7000行動電話服務申
            請書二處申請人簽名欄「鍾志賢」之署押各壹枚，
            計貳枚。
        (2) 向附表壹編號36之遠傳電信股份有限公司苗栗站前
            特約店申請門號0000000000號：
          1.1216高量765折價免設免保2年7000行動電話服務申
            請書二處申請人簽名欄「鍾志賢」之署押各壹枚，
            計貳枚。
    () 向附表壹編號37之台灣大哥大苑裡中山二特約服務中
         心申請門號0000000000號：
          1.第三代行動電信業務服務申請書申請人簽章欄「簡
            明育旭」之署押壹枚及重要條款內容處申請人簽章
            欄「王亞宏」之署押壹枚。
    ()(1) 向附表壹編號38之中華電信股份有限公司北港服務
            中心申請門號0000000000號：
          1.中華電信股份有限公司雲林營運處行動電話業務（
            租用/異動）申請書新客戶簽章欄上「陳文衡」之
            署押壹枚。
          2.手機同意書（專案-588優惠）上本人已充分了解簽
            章欄「陳文衡」署押壹枚及立同意書人欄「陳文衡
            」署押壹枚。
        (2) 向附表壹編號38之中華電信股份有限公司北港服務
            中心申請門號0000000000號：
          1.中華電信股份有限公司雲林營運處行動電話業務（
            租用/異動）申請書新客戶簽章欄上「陳文衡」之
            署押壹枚。
    ()(1) 向附表壹編號39之遠傳電信股份有限公司北港文化
            門市部申請門號0000000000號：
          1.HAB00ENQYEN2高用量促銷專案765特價手機行動電
            話服務申請書（限制型）二處申請人簽名欄「陳文
            衡」之署押各壹枚，計貳枚。
          2.遠傳電信股份有限公司行動電話/第三代行動電話
            服務契約公司（客戶）簽章欄「陳文衡」署押壹枚
            。
        (2) 向附表壹編號39之遠傳電信股份有限公司北港文化
            門市部申請門號0000000000號：
          1.HAB00ENQYEN2高用量促銷精彩年輕用特價899手機
            行動電話服務申請書三處簽名欄「陳文衡」之署押
            各壹枚，計枚。
          2.遠傳電信股份有限公司行動電話/第三代行動電話
            服務契約公司（客戶）簽章欄「陳文衡」署押壹枚
            。
    () 向附表壹編號40之貿盛通信工程行申請門號000000000
         0號：
          1.泛亞電信行動電話服務申請書申請人簽章欄「陳文
            衡」之署押壹枚。
    () 向附表壹編號41之遠傳電信公司嘉義吳鳳門市部申請
         時未扣有申請文書，僅得證明有冒名，但無從認定有
         偽簽署押幾枚。
    () 向附表壹編號42之震旦通信嘉義吳鳳店申請時未扣有
         申請文書，僅得證明有冒名，但無從認定有偽簽署押
         幾枚。
    () 向附表壹編號43之遠傳電信股份有限公司彰化北斗門
         市部申請門號0000000000號：
          1.HAB00ENQYEN2高用量促銷專案765特價手機行動電
            話服務申請書（限制型）二處申請人簽名欄「楊景
            隆」之署押各壹枚，計貳枚。
    ()(1) 向附表壹編號44之中華電信股份有限公司名間服務
            中心申請門號0000000000號：
          1.中華電信股份有限公司南投營運處行動電話業務（
            租用/異動）申請書新客戶簽章欄上「洪俊傑」之
            署押壹枚。
          2.申購優惠專案手機同意書（2G低資費方案）上本人
            已充分了解簽章欄「洪俊傑」署押壹枚及立同意書
            人欄「洪俊傑」署押壹枚。
        (2) 向附表壹編號45之中華電信股份有限公司名間服務
            中心申請門號0000000000號：
          1.中華電信股份有限公司南投營運處行動電話業務（
            租用/異動）申請書新客戶簽章欄上「洪俊傑」之
            署押壹枚。
    ()(1) 向附表壹編號45之中華電信股份有限公司霧峰服務
            中心申請門號0000000000號：
          1.中華電信股份有限公司南台中營運處行動電話業務
            （租用/異動）申請書新客戶簽章欄上「胡宗信」
            之署押壹枚。
          2.申購優惠專案手機同意書（2G低資費方案）上本人
            已充分了解簽章欄「胡宗信」署押壹枚及立同意書
            人欄「胡宗信」署押壹枚。
        (2) 向附表壹編號45之中華電信股份有限公司霧峰服務
            中心申請門號0000000000號：
          1.中華電信股份有限公司南台中營運處行動電話業務
            （租用/異動）申請書新客戶簽章欄上「胡宗信」
            之署押壹枚。
    ()(1) 向附表壹編號46之亞太行動寬頻和美愛華加盟服務
            中心申請門號0000000000號：
          1.亞太行動寬頻電信行動電話服務申請書上申請人簽
            章欄「宋俊宏」署押計枚（另有複寫二聯分別壹
            枚，共計枚)。
          2.專案同意書 (超經濟專案【專案代碼0638/0639/06
            40】適用）上立同意書人欄「宋俊宏」署押壹枚。
          3.申請0000000000、0000000000同意書1紙上立書人
            欄「宋俊宏」署押壹枚。
        (2) 向附表壹編號46之亞太行動寬頻和美愛華加盟服務
            中心申請門號0000000000號：
          1.亞太行動寬頻電信行動電話服務申請書上申請人簽
            章欄「宋俊宏」署押計枚（另有複寫二聯分別壹
            枚，共計枚)。
          2.專案同意書 (超經濟專案【專案代碼0638/0639/06
            40】適用）上立同意書人欄「宋俊宏」署押壹枚。
    ()(1) 向附表壹編號47之中華電信股份有限公司彰化營運
            處和美服務中心申請門號0000000000號：
          1.中華電信股份有限公司彰化營運處行動電話業務（
            租用/異動）申請書新客戶簽章欄上「宋俊宏」之
            署押壹枚。
          2.中華電信股份有限公司行動電話業務服務契約上乙
            方欄「宋俊宏」署押壹枚。
          3.申購優惠專案手機同意書（2G低資費方案）上本人
            已充分了解簽章欄「宋俊宏」署押壹枚及立同意書
            人欄「宋俊宏」署押壹枚。
        (2) 向附表壹編號47之中華電信股份有限公司彰化營運
            處和美服務中心申請門號0000000000號：
          1.中華電信股份有限公司彰化營運處行動電話業務（
            租用/異動）申請書新客戶簽章欄上「宋俊宏」之
            署押壹枚。
          2.中華電信股份有限公司行動電話業務服務契約上乙
            方欄「宋俊宏」署押壹枚。
    () 向附表壹編號48之東信電訊和美愛華加盟服務中心申
         請時未將申請文書扣案，僅得證明有冒名，但無從認
         定有偽簽署押幾枚。
二、扣案之行動電話手機貳具。
三、扣案之變造身分證上被告癸○○之照片壹張。
附表
┌──┬────┬────────────────────────────┐
│編號│項   目 │比較、說明                                              │
├──┼────┼────────────────────────────┤
│ 1  │刑法第  │刑法施行法第1條之1增訂施行前，依罰金罰鍰提高標準條例第1 │
│    │339條、 │條前段、現行法規所定貨幣單位折算新臺幣標準第2條規定，本 │
│    │第212條 │案刑法339條、第212條分別關於「一千元以下罰金」、「三百元│
│    │之罰金刑│以下罰金」之罰金刑部分，應分別提高折算為銀元一萬元即新臺│
│    │        │幣三萬元以下罰金、銀元三千元即新臺幣九千元以下罰金。刑法│
│    │        │施行法修正增訂第1條之1規定：「中華民國九十四年一月七日刑│
│    │        │法修正施行後，刑法分則編所定罰金之貨幣單位為新臺幣。九十│
│    │        │四年一月七日刑法修正時，刑法分則編未修正之條文定有罰金者│
│    │        │，自九十四年一月七日刑法修正施行後，就其所定數額提高為三│
│    │        │十倍。但七十二年六月二十六日至九十四年一月七日新增或修正│
│    │        │之條文，就其所定數額提高為三倍。」，依上開增訂條文提高並│
│    │        │改為新臺幣後，本案刑法339條、第212條關於罰金刑部分，亦同│
│    │        │分別為得科新臺幣三萬元以下罰金、新臺幣九千元以下罰金，經│
│    │        │比較新、舊法後，得科罰金之最高度刑並無不同。但關於罰金之│
│    │        │最低度刑部分，因刑法第33條第5款關於罰金最低度刑之規定， │
│    │        │由「罰金：一元以上」修正為「罰金：新臺幣一千元以上，以百│
│    │        │元計算之」，故應依刑法第2條第1項規定，適用最有利於行為人│
│    │        │之法律（最高法院95年第8次刑事庭會議決議參照）。準此，本 │
│    │        │案刑法第339條、第212條關於處罰金最低度刑部分，經比較新、│
│    │        │舊法結果，應以被告行為時之法律即修正前第33條第5款規定， │
│    │        │最有利於被告。                                          │
├──┼────┼────────────────────────────┤
│ 2  │共同正犯│修正後之刑法第28條規定將原「二人以上共同實施犯罪之行為者│
│    │        │，皆為正犯。」之條文其中「實施」修正為「實行」，法條文字│
│    │        │有所修正。惟被告不論依修正前或修正後刑法第28 條規定，均 │
│    │        │構成共同正犯，經比較新、舊法結果，對被告並無有利或不利之│
│    │        │情形。                                                  │
├──┼────┼────────────────────────────┤
│ 3  │連續犯  │修正前刑法第56條關於連續犯之規定，業已修正刪除，此刪除雖│
│    │        │非犯罪構成要件之變更，但顯已影響行為人刑罰之法律效果，自│
│    │        │屬法律有變更，依刑法第2條第1項規定，比較新、舊法結果，應│
│    │        │適用最有利於行為人之法律（最高法院95年第8次刑事庭會議決 │
│    │        │議第5點第4項第1款參照）。則經比較新、舊法結果，應以被告 │
│    │        │行為時之法律即修正前第56條規定論以連續犯，最有利於被告（│
│    │        │臺灣高等法院95年5月4、5日座談會第9號決議參照）。        │
├──┼────┼────────────────────────────┤
│ 4  │牽連犯  │修正前刑法第55條關於牽連犯之規定，業已修正刪除，此刪除雖│
│    │        │非犯罪構成要件之變更，但顯已影響行為人刑罰之法律效果，自│
│    │        │屬法律有變更，依刑法第2條第1項規定，比較新、舊法結果，應│
│    │        │適用最有利於行為人之法律（最高法院95年第8次刑事庭會議決 │
│    │        │議第5點第3項參照）。則經比較新、舊法結果，應以被告行為時│
│    │        │之法律即修正前第55條規定論以牽連犯，最有利於被告（臺灣高│
│    │        │等法院95年5月4、5日座談會第9號決議參照）。              │
├──┴────┴────────────────────────────┤
│經綜合比較新、舊法之結果，以被告行為時之舊法較有利於被告，依刑法第2條第1│
│項前段規定，本案自應一體適用被告行為時之法律即修正前刑法第28條、第33條第│
│5款、第56條、第55條後段之規定。                                         │
├──┬────┬────────────────────────────┤
│5   │沒  收  │修正後之刑法第38條於第1項第2款增列「因犯罪所生之物」得宣│
│    │        │告沒收，並將該條第2、3項原「犯人」修正為「犯罪行為人」，│
│    │        │法條文字已有修正。是依從刑附屬於主刑之原則，本案有關被告│
│    │        │所犯與主刑有關之連續犯、牽連犯等既均一體適用修正前刑法相│
│    │        │關規定，則有關從刑沒收之規定，亦應從屬適用修正前刑法第38│
│    │        │條第1項第2款、第3款之規定。                             │
└──┴────┴────────────────────────────┘
附錄論罪科刑法條全文
中華民國刑法第210條
（偽造變造私文書罪）
偽造、變造私文書，足以生損害於公眾或他人者，處 5 年以下有
期徒刑。
中華民國刑法第212條
（偽造變造特種文書罪）
偽造、變造護照、旅券、免許證、特許證及關於品行、能力服務
或其他相類之證書、介紹書，足以生損害於公眾或他人者，處1
年以下有期徒刑、拘役或3百元以下罰金。
中華民國刑法第216條
（行使偽造變造或登載不實之文書罪）
行使第 210 條至第 215 條之文書者，依偽造、變造文書或登載
不實事項或使登載不實事項之規定處斷。
中華民國刑法第339條
（普通詐欺罪）
意圖為自己或第三人不法之所有，以詐術使人將本人或第三人之
物交付者，處5年以下有期徒刑、拘役或科或併科1千元以下罰金
。
以前項方法得財產上不法之利益或使第三人得之者，亦同。
前二項之未遂犯罰之。


司法院資訊處製作；財團法人民間司法改革基金會備份。
